

### **PERFIL**

Experiencia en Control de Procesos Automáticos y en Gestión de Proyectos de Investigación.

Conocimiento en programación de PLC Siemens, Sistemas SCADA, interfaces para aplicaciones remotas, etc.

Idioma inglés nivel avanzado.

Con habilidades en liderazgo, resolución de problemas, empatía y tolerancia.

**Intereses:** Control de procesos, Inteligencia artificial, Industria 4.0, etc.

# CONTACTO

### TELÉFONO:

+51 959058157

### CORREO ELECTRÓNICO:

pedro290696@gmail.com

### **REFERENCIAS**

Dr. William Ipanaqué Alama Docente UDEP área Sistemas Automáticos de Control +51 997 527 635

# PEDRO GABRIEL ROTTA SAAVEDRA

INGENIERO MECÁNICO ELÉCTRICO

# **EDUCACIÓN**

UNIVERSIDAD DE PIURA 2013 - 2019 Facultad de Ingeniería Mecánica Eléctrica Lista de Honor 2013: **Quinto Superior**.

#### **EXPERIENCIA LABORAL**

# UNIVERSIDAD DE PIURA - Asistente de investigación

Agosto 2019 – Actualidad

- Implementación de interfaz para visualización de datos aplicado a la industria del banano orgánico, recolección de datos, transmisión IOT.
- Instalación de sistema de monitoreo y recepción de datos SCADA para sensor de humedad.
- Jefe de prácticas del laboratorio de Sistemas automáticos de control.

## FLP DEL PERÚ S.A.C. - Prácticas en Mantenimiento

2015 – 2018 (Prácticas de Verano)

- Instalación de tableros eléctricos, aparamenta y supervisión de línea de producción.
- Implementación de sistema de monitoreo y supervisión de temperatura para cámara de frío.
- Aplicación de mantenimiento preventivo para controlar la eficiencia de los activos.
- Programación de PLC y centros de control.

# ARTICULOS, PONENCIAS Y PROYECTOS INVESTIGACIÓN

- "A review of current methods for Moisture content measurement" DOI: 10.1109 / CHILECON 47746. 2019.8987996 Oct-2019
- "Moisture in Concrete Aggregates and its relation to the Dielectric Constant".DOI https://doi.org/10.17163/ings.n24.2020.02.
  Ingenius Journal.
- Ponencia en Congreso Regional de Ingeniería Civil 2019.